【裁判字號】    92,裁,1359
【裁判日期】    920925
【裁判案由】    地價稅
【裁判全文】
最  高  行  政  法  院  裁  定                  九十二年度裁字第一三五九號
    抗  告  人  甲○○
右抗告人因與相對人桃園縣稅捐稽徵處間地價稅事件，抗告人不服中華民國九十一年
五月三十一日臺北高等行政法院九十一年度簡字第五四二號裁定，提起抗告，本院裁
定如左︰
    主  文
抗告駁回。
抗告訴訟費用由抗告人負擔。
    理  由
一、按依行政訴訟法第五條第一項、第二項規定對中央或地方機關提起課予義務訴訟
    者，以依法申請之案件，遭中央或地方機關駁回，或於法令所定期間內應作為而
    不作為，經依訴願程序後，始得為之；如無依法申請之案件，亦未經訴願程序者
    ，自不得提起，如逕對之提起，應認其起訴不備起訴要件，依行政訴訟法第一百
    零七條第一項第十款規定裁定駁回之。次按抗告法院認抗告為不合法或無理由者
    ，應為駁回抗告之裁定，行政訴訟法第二百七十二條準用民事訴訟法第四百九十
    二條第一項亦定明文。
二、本件抗告意旨略謂：抗告人曾多次向相對人申請減免地價稅一半，且依法申請複
    查、提出訴願，原審法院竟以未經訴願程序為由，裁定駁回抗告人請求相對人減
    免地價稅一半之請求，於法有違。為此，請裁定廢棄原審裁定云云。經查，抗告
    人具狀向原審法院起訴略謂：其所有桃園縣龜山鄉○○街十一巷八號三樓房屋（
    以下稱系爭房屋），自民國六十九年至今已二十多年，年久失修，房屋破舊，其
    間歷經多次大地震，毀壞嚴重，不堪居住使用，只能放置東西，爰提起行政訴訟
    ，請求判命相對人應依房屋稅條例第十五條第二項第四款規定，為減免系爭房屋
    之房屋稅一半，計新台幣（以下同）二千四百七十五元之行政處分等語。原審法
    院係以：抗告人並未依法向相對人申請減免房屋稅，相對人未就此部分為准駁之
    行政處分，復未經訴願決定，有抗告人申請書、相對人九十年四月二十五日九○
    桃稅財字第九○○七七三○一號函及訴願決定等影本附原處分卷可稽，依首開說
    明，其逕行提起本件行政訴訟，難認為合法為由，裁定駁回抗告人之訴，揆諸首
    揭說明，核無違誤。至於抗告人提出附件之復查申請書及訴願書，係有關另案相
    對人否准抗告人請求申請免徵地價稅之資料，該案經原審法院於九十一年五月三
    十一日九十一年度簡字第五四二號判決駁回後，並經本院以九十二年度裁字第一
    ○六三號裁定駁回抗告人上訴確定在案，抗告意旨難認為有理由，應予駁回。
據上論結，本件抗告為無理由，爰依行政訴訟法第二百七十二條、第一百零四條、民
事訴訟法第四百九十二條第一項、第九十五條、第七十八條，裁定如主文。
中    華    民    國    九十二      年      九        月    二十五      日
                    最 高 行 政 法 院  第 四 庭
                                審 判 長 法  官      廖  政  雄
                                         法  官      趙  永  康
                                         法  官      林  清  祥
                                         法  官      鍾  耀  光
                                         法  官      姜  仁  脩
右  正  本  證  明  與  原  本  無  異
                                         法院書記官  莊  俊  亨
中    華    民    國    九十二      年      九        月    二十五      日


司法院資訊處製作；財團法人民間司法改革基金會備份。
